臺灣高雄地方法院民事裁定　　　　　　　110年度抗字第171號
抗　告　人　柯鈞耀　

相　對　人　裕融企業股份有限公司

法定代理人　嚴陳莉蓮


上列當事人間聲請本票裁定事件，抗告人對於民國110 年8 月30
日本院110 年度司票字第6575號裁定提起抗告，本院裁定如下：
    主  文
抗告駁回。
抗告程序費用新臺幣壹仟元由抗告人負擔。
    理  由
一、抗告意旨略以：抗告人確於民國109年6月15日因汽車貸款，
    向相對人融資新臺幣（下同）59萬元，並於同日簽發同金額
    之本票乙紙（下稱系爭本票）予相對人，惟抗告人按月繳款
    至110 年6 月，已繳納168,504 元，相對人稱抗告人尚積欠
    579,442 元，本金僅償還10,558元，本金及利息計算明顯有
    誤，且相對人前函請抗告人交付抵押車輛，係因另索取拖吊
    及訴訟費用3 萬元顯然過高，抗告人始拒絕，如法院裁定須
    扣押該車輛，抗告人亦同意交付予相對人等語，爰依法提起
    抗告，求予廢棄原裁定云云。
二、按執票人向本票發票人行使追索權時，得聲請法院裁定後強
    制執行，票據法第123 條定有明文。又本票執票人依上開規
    定聲請法院裁定許可對發票人強制執行，係屬非訟事件，此
    項聲請之裁定，僅依非訟事件程序，就本票形式上之要件是
    否具備，據以審查強制執行許可與否，並無確定實體上法律
    關係存否之效力，如發票人就票據債務之存否有爭執時，應
    由發票人提起確認之訴，以資解決，亦有最高法院56年度台
    抗字第714 號及57年度台抗字第76號裁定意旨可資參照。
三、經查，相對人主張其為系爭本票執票人，經提示系爭本票僅
    獲部分付款，尚有579,442 元未獲支付，爰依法聲請本院裁
    定准予強制執行抗告人之財產等情，業據相對人陳明在卷，
    並提出系爭本票為證（見原審卷第9 頁）。而本件屬非訟事
    件，法院僅審查本票形式上法定要件是否具備為已足，是經
    原審就系爭本票為形式上審查，系爭本票均已具備票據法第
    120 條規定之應記載事項，係屬有效，且系爭本票票面載明
    「免除作成拒絕證書」，依票據法第124條準用同法第94 條
    第1、2項規定，相對人本即可不作成拒絕證書逕行使追索權
    ，則原裁定准予就其中579,442元及自110年6月17 日起至清
    償日止，按年息16％計算之利息範圍強制執行，於法並無違
    誤。至於抗告人抗告意旨主張其業已繳款至110年6月，且所
    積欠之款項非如相對人主張之金額，本金及利息計算有誤，
    願交付車輛等節，乃係就票據債務之數額及利息計算有所爭
    執，或其應如何還款，此均屬實體上法律關係之爭議，揆諸
    前揭規定及說明，應由抗告人另行提起訴訟程序以資解決，
    並非非訟事件程序得以審究，抗告意旨猶執前詞指摘原裁定
    不當，求予廢棄，為無理由，應予駁回。
四、據上論結，本件抗告為無理由，依非訟事件法第46條、第21
    條第2項、第24條第1項，民事訴訟法第495條之1第1項、第
    449條第1項、第95條、第78條，裁定如主文。
中    華    民    國  110    年    11   月      8     日
                  民事第三庭  審判長法  官  高瑞聰
                                    法  官  黃姿育
                                    法  官  鄭珮玟
以上正本係照原本作成。
本裁定不得再抗告。
中    華    民    國  110    年    11   月      8     日
                                    書記官  王芷鈴